臺灣屏東地方法院刑事判決　　　　　　　 96年度訴字第696號
公　訴　人　臺灣屏東地方法院檢察署檢察官
被　　　告　甲○○
上列被告因違反毒品危害防制條例案件，經檢察官提起公訴（96
年度毒偵字第963 號），被告於準備程序中就被訴事實為有罪之
陳述，本院合議庭裁定改依簡式審判程序審理，判決如下：
    主  文
甲○○施用第一級毒品，累犯，處有期徒刑壹年，減為有期徒刑
陸月。又施用第二級毒品，累犯，處有期徒刑捌月，減為有期徒
刑肆月。應執行有期徒刑玖月。
　　事　實
一、甲○○前於民國92年間因施用毒品案件，經本院以92年度毒
    聲字第963 號裁定送觀察、勒戒後，認有繼續施用毒品傾向
    ，再經本院以92年度毒聲字第1050號裁定送戒治處所施以強
    制戒治，嗣經本院以92年度毒聲字第1050號裁定停止戒治，
    於93年1 月20日釋放出所付保護管束，於93年8 月4 日保護
    管束期滿，強制戒治視為執行完畢，由臺灣屏東地方法院檢
    察署檢察官以93年度戒毒偵字第92號為不起訴處分確定。又
    甲○○於同年間因違反槍砲彈藥刀械管制條例案件，經本院
    以92年度訴字第590 號判決判處有期徒刑1 年4 月，併科罰
    金36,000元，罰金如易服勞役，以銀元300 元折算1 日確定
    ，於94年11月1 日縮刑期滿執行完畢。
二、詎甲○○猶不知悔改，仍未戒除毒癮，於強制戒治執行完畢
    釋放後，復基於施用第二級毒品甲基安非他命之犯意，於96
    年4 月22日23時許，在屏東市長春里旭東巷27號住處，燒烤
    甲基安非他命產生煙氣以口鼻吸食之方式，施用第二級甲基
    安非他命1 次；另基於施用第一級毒品海洛因之犯意，於96
    年4 月23日16時許，在屏東市長春里旭東巷27號，將海洛因
    摻入香菸內產生煙氣以口鼻吸食之方式，施用第一級毒品海
    洛因1 次。嗣於96年4 月27日10時50分許，為警持搜索票至
    屏東市○○里○○路19之5 號執行搜索，適甲○○在場，經
    徵得其同意後採尿送驗結果，呈嗎啡及甲基安非他命陽性反
    應，始知上情。
三、案經屏東縣警察局移請臺灣屏東地方法院檢察署檢察官偵查
    起訴。
    理　由
一、本件被告甲○○所犯係死刑、無期徒刑、最輕本刑為3 年以
    上有期徒刑以外之罪，其於本院準備程序中就被訴事實為有
    罪之陳述，經法官告知被告簡式審判程序之旨，並聽取公訴
    人、被告之意見後，由本院合議庭依刑事訴訟法第273 條之
    1 第1 項規定，裁定由受命法官獨任進行簡式審判程序，先
    予敘明。
二、上開事實，業據被告坦承不諱，且被告為警查獲時採尿送驗
    結果呈嗎啡（即海洛因水解後之反應）及甲基安非他命之陽
    性反應，有正修科技大學超微量研究科技中心96年5 月17日
    檢驗報告1 紙在卷可證。上述鑑驗結果，係檢驗機關本於專
    業知識及以精密儀器或科學檢驗方法所得之結論，自可憑信
    ，足見被告自白與事實相符，堪以採信。又被告前於92年間
    因施用毒品案件，經本院以92年度毒聲字第963 號裁定送觀
    察、勒戒後，認有繼續施用毒品傾向，再經本院以92年度毒
    聲字第1050號裁定送戒治處所施以強制戒治，嗣經本院以92
    年度毒聲字第1050號裁定停止戒治，於93年1 月20日釋放出
    所付保護管束，於93年8 月4 日保護管束期滿，強制戒治視
    為執行完畢，由臺灣屏東地方法院檢察署檢察官以93年度戒
    毒偵字第92號為不起訴處分確定，此有臺灣屏東地方法院檢
    察署刑案資料查註紀錄表、全國施用毒品案件紀錄表及臺灣
    高等法院被告全國前案紀錄表各1 份在卷可參。從而，本件
    事證明確，被告犯行洵堪認定。
三、查海洛因及甲基安非他命分屬毒品危害防制條例第2 條第2
    項第1 款、第2 款所稱之第一級、第二級毒品，均不得持有
　　、施用，被告竟持以施用，核其所為，係犯同條例第10條第
　  1 項之施用第一級毒品罪及同條第2 項之施用第二級毒品罪
    。其施用前持有海洛因及甲基安非他命之低度行為，應為施
    用之高度行為所吸收，均不另論罪。又被告曾於92年間因違
    反槍砲彈藥刀械管制條例案件，經本院以92年度訴字第590
    號判決判處有期徒刑1 年4 月，併科罰金36,000元，罰金如
    易服勞役，以銀元300 元折算1 日確定，於94年11月1 日縮
    刑期滿執行完畢，此有臺灣屏東地方法院檢察署刑案資料查
    註紀錄表及臺灣高等法院被告全國前案紀錄表各1 份在卷可
    按，其受徒刑之執行完畢，5 年以內故意再犯有期徒刑以上
    之上述2 罪，皆為累犯，依法均應加重其刑。其所犯上述2
    罪，犯意各別，行為互異，應予分別論罪，合併處罰。爰審
    酌被告素行非佳，經觀察、勒戒及強制戒治後，仍未能戒除
    毒癮，顯見其無戒毒悔改之意，惟念其施用毒品乃自戕行為
    ，及其施用毒品之次數、犯罪後坦認犯行，態度尚稱良好等
    一切情狀，分別量處如主文所示之刑。又被告犯罪後，中華
    民國九十六年罪犯減刑條例業於96年6 月15日修正公布，並
    於96年7 月16日起施行，而被告上開2 罪之犯罪時點均係在
    96年4 月24日之前，且所犯上述2 罪核與該條例第2 條第1
    項之規定相符，復無同條例第3 條限制減刑之除外情事存在
    ，爰依該條例第2 條第1 項第3 款規定，均減其上開宣告刑
    期二分之一，並定其應執行之刑。
據上論斷，應依刑事訴訟法第273 條之1 第1 項、第299 條第1
項前段，毒品危害防制條例第10條第1 項、第2 項、刑法第11條
前段、第47條第1 項、第51條第5 款，中華民國九十六年罪犯減
刑條例第2 條第1 項第3 款、第7 條、第10條第1 項，判決如主
文。
本案經檢察官鍾仁松到庭執行職務。
中　　華　　民　　國　　96　　年　　8 　　月　　22　　日
                  刑事第二庭  法  官  蘇碧珠
以上正本證明與原本無異。
如不服本件判決應於收受本判決送達後10日內向本院提出上訴書
狀（均須按他造當事人之人數附繕本）。
中　　華　　民　　國　　96　　年　　8 　　月　　22　　日
                              書記官  賀燕花
附錄本案論罪科刑法條全文
毒品危害防制條例第10條：
施用第一級毒品者，處6月以上5年以下有期徒刑。
施用第二級毒品者，處3年以下有期徒刑。
